臺灣新竹地方法院刑事判決　　　　　　　 93年度訴字第498號
公　訴　人　臺灣新竹地方法院檢察署檢察官
被　　　告　甲○○
上列被告因違反毒品危害防制條例案件，經檢察官提起公訴（93
年度毒偵字第1016號），及移送併案審理（93年度毒偵字第1219
號、台灣台北地方法院檢察署93年度毒偵字第1969號），本院依
簡式審判程序判決如下：
    主  文
甲○○連續施用第一級毒品，處有期徒刑捌月。扣案之海洛因貳
拾包（淨重拾玖點零肆公克）沒收銷燬之。又施用第二級毒品
，處有期徒刑肆月。應執行有期徒刑拾月。扣案之海洛因貳拾
包（淨重拾玖點零肆公克）沒收銷燬之。
    事  實
一、甲○○前於民國90 年間，因施用毒品案件，經本院於90年3
    月7日以90年度少調字第48 號裁定送觀察、勒戒後，認無繼
    續施用毒品傾向，經本院於90年4 月19日以90年度少調字第
    48號裁定不付審理確定。復於91年間，因施用第2 級毒品安
    非他命案件，經本院91年度毒聲字第1185號裁定送觀察、勒
    戒後，認無繼續施用毒品之傾向，經臺灣新竹地方法院檢察
    署檢察官以92年度毒偵緝字第52號為不起訴處分確定；又於
    92年間，因施用第二級毒品安非他命案件，經本院竹東簡易
    庭於93年2月23日以93年度竹東簡字第20號判處有期徒刑5月
    確定。詎甲○○猶不知戒斷毒癮，於觀察、勒戒執行完畢釋
    放後5 年內，仍基於施用第一級毒品海洛因之概括犯意，自
    93年1月27日上午8時許起至93年6月24日上午9時許止，在新
    竹縣竹東鎮○○街171 巷內之工寮內及新竹縣竹東鎮○○街
    50號住處，以將第一級毒品海洛因攙入香煙吸食之方式，連
    續非法施用第一級毒品海洛因數次，另基於施用第二級毒品
    安非他命之犯意，於93年6月24日（起訴書誤載為6月22日）
    早上9時許止，在新竹縣竹東鎮○○街50號住處，以將安非
    他命置於吸食器內燒烤吸食方式，非法施用第二級毒品乙次
    ，嗣為警分於93年1月27日下午6時許，在新竹縣竹東鎮○○
    街171巷之工寮內；於93年2月3日下午5時30分許，在新竹縣
    竹東鎮○○街50號住處查獲，扣得第一級毒品海洛因23包（
    淨重19.04公克；其中1包量微無法稱重，空包裝重0.16公克
    ），並接受採尿檢驗，暨於94年6月24日因甲○○為毒品列
    管調驗人口及違反職役職責案，分至新竹縣政府警察局竹東
    分局報到及受羈押於國防部北部地方軍事法院桃園分院檢察
    署均實施尿檢時，均呈嗎啡（海洛因之人體代謝物）及安非
    他命之陽性反應，始悉上情。
三、案經新竹縣警察局竹東分局報告暨國防部北部地方軍事法院
    桃園分院檢察署移轉台灣桃園地方法院檢察署檢察官呈請台
    灣高等法院檢察署檢察長令轉臺灣新竹地方法院檢察署檢察
    官偵查起訴暨新竹市警察局第一分局報告臺灣新竹地方法院
    檢察署檢察官呈請台灣高等法院檢察署檢察長令轉台灣台北
    地方法院檢察署檢察官及新竹縣警察局報告國防部南部地方
    軍事法院檢察署移轉台灣新竹地方法院檢察署併案審理。
    理  由
一、本件被告甲○○所犯違反毒品危害防制條例第10條第1 項、
    第2 項施用第一級、第二級毒品罪，係非死刑、無期徒刑、
    最輕本刑為3 年以上有期徒刑之罪，被告於本院準備程序進
    行中，就被訴事實為有罪之陳述，經本院合議庭認合於刑事
    訴訟法第273條之1 第1項之規定，裁定進行簡式審判程序，
    合先敘明。
二、訊據被告甲○○對於上揭時、地連續施用第一級毒品海洛因
    及施用第二級毒品安非他命乙次之事實，於本院審理時坦承
    不諱（參本院94年5月19日之審判筆錄），復有第1級毒品海
    洛因23包（淨重19.04公克；其中1包量微無法稱重，空包裝
    重0.16公克）扣案可佐，該扣案海洛因確含有海洛因之成分
    之情，有法務部調查局於93年3月8日之調科壹字第10000201
    8號及第100002015號函可佐。又其分於93年1月27日、93年2
    月3日及93年6月24日所採集之尿液，分經送檢驗結果，分呈
    嗎啡（海洛因之人體代謝物）陽性反應，及於93年6月24 日
    所採集之尿液呈第二級毒品安非他命之陽性反應，有新竹市
    衛生局分於93年2月5日、93年3月12日完成之不法藥物尿液
    初步篩檢報告書各1份、國防部憲兵司令部93年7月15日（93
    ）宇鑑字第08817號刑事鑑識中心鑑驗通知書1份、昭信科技
    顧問股份有限公司93年7月20日濫用藥物陽性檢體檢驗報告1
    份、國軍桃園總醫院病理部檢驗科門診檢驗室尿液檢驗報告
    1份、三軍總醫院臨床病理科濫用藥物尿液檢驗報告2份、新
    竹市警察局辦理煙毒、麻醉藥品案尿液送驗受檢人真實姓名
    代號對照表暨送驗登記簿2 份、新竹縣警察局竹東分局毒品
    人口到場採尿名冊1份及現場查獲照片20幀可稽（參93 年度
    毒偵字第188號偵查卷第12、35、38、39、46頁；93 年度毒
    偵字第800號偵查卷第64至73頁、第75、76頁；93 年度核退
    字第125號第26、27頁；93年度毒偵字第號偵查卷第49 頁、
    第50頁；臺灣桃園地方法院檢察署93年度毒偵字第3105號偵
    查卷第3、6、7 頁）在卷可憑。是本案事證明確，被告自白
    亦與事實相符。
三、又被告甲○○前於90年間，因施用毒品案件，經本院於90年
    3月7日以90年度少調字第48號裁定送觀察、勒戒後，認無繼
    續施用毒品傾向，經本院於90年4月19日以90年度少調字第4
    8號裁定不付審理確定。復於91年間，因施用第2級毒品安非
    他命案件，經本院91年度毒聲字第1185號裁定送觀察、勒戒
    後，認無繼續施用毒品之傾向，經臺灣新竹地方法院檢察署
    檢察官以92年度毒偵緝字第52號為不起訴處分確定；又於92
    年間，因施用第二級毒品安非他命案件，經本院竹東簡易庭
    於93年年2月23日以93 年度竹東簡字第20號判處有期徒刑5
    月確定等情，有上開不起訴處分書、判決書、刑案資料查註
    紀錄表、全國施用毒品案件紀錄表、受觀察勒戒人毒品及前
    科紀錄簡列表及臺灣高等法院被告全國前案紀錄表附卷可稽
    。是本案被告於觀察、勒戒執行完畢釋放後5 年內再犯施用
    毒品之犯行，應堪認定，自應依法論處。
四、核被告甲○○所為，係犯毒品危害防制條例第10 條第1項、
    第2 項之施用第一級、第二級毒品罪。至被告為施用第一級
    毒品海洛因及第二級毒品安分他命而持有該第一、二級毒品
    ，其持有之低度行為，均應為施用之高度行為所吸收，均不
    另論罪。又被告先後多次施用第一級毒品犯行，時間緊接，
    手段相似，觸犯構成要件相同之罪名，顯係基於概括犯意為
    之，應依連續犯規定論以一罪，並加重其刑。而被告所犯前
    開2 罪，犯意各別，罪名互殊，應予分論併罰之。爰審酌被
    告素行不佳，前已因施用毒品案件，屢經觀察、勒戒及戒治
    ，竟再度施用足以導致精神障礙及生命危險之成癮性毒品，
    是其經施以觀察勒戒仍無法使其戒斷毒癮，足見其缺乏拒用
    毒品之決心及悔改之意，兼以施用毒品危害施用者之神經中
    樞，使施用者產生幻聽及幻想之症狀，不僅對施用者之健康
    產生不良之影響，同時因幻聽及幻想結果亦可能使施用者對
    周遭之人施暴，對公共秩序產生危害，及其施用次數，犯後
    坦承犯行、態度尚可等一切情狀，量處如主文所示之刑，並
    定其應執行之刑。末扣案之第一級毒品海洛因23包（淨重19
    .04 公克其中1包量微無法稱重，空包裝重0.16 公克）係屬
    查獲之毒品，均應依毒品危害防制條例第18條第1 項前段沒
    收銷燬之；另扣案之殘渣袋6只、分裝袋36只、分裝匙2支業
    經被告否認為其所有，爰不為沒收之諭知，併此敘明。
五、另被告自93年1月27日上午8時許起至93年6月24日上午9時許
    止施用海洛因之犯行（即93年度毒偵字第1969號併案部分）
    ，雖初未經檢察官起訴，然與起訴內之施用海洛因部分有連
    續犯之裁判上一罪關係及93年度毒偵字第1219號併案之施用
    海洛因、安非他命部分與本案為事實上一罪之關係，且有關
    93年度毒偵字第1969號併案之施用海洛因部分業經公訴檢察
    官於本院準備程序及審理期日以言詞擴張此部分之犯罪事實
    ，本院自應併予審理。至上開併案部分（即93年度毒偵字第
    1969號）認被告另自92年某月某日起至93年1 月26日止亦有
    施用第一級毒品海洛因犯行云云。
    惟查：
    此部分業經被告堅詞否認，且本院審酌被告既已自白上開施
    用海洛因之事實，自無就此部分再為自己脫罪而為虛偽陳述
    之必要，故被告上開所述，自屬真實。此外，復查無其他積
    極證據足資證明公訴人上開所指之犯行，惟併案意旨認此部
    分與前揭論罪科刑部分有裁判上一罪關係，爰不另為無罪之
    諭知。
六、至移送併案審理之93年度毒偵字第1969號意旨略以：被告基
    於施用第二級毒品安非他命之概括犯意，於92年之某月某日
    起，分別在新竹縣竹東鎮○○街171 巷內之工寮內、新竹縣
    竹東鎮○○街50號住處等處，施用第二級毒品安非他命多次
    云云。惟查，被告曾於92年間因施用第二級毒品安非他命案
    件，經本院竹東簡易庭於93年2 月23日以93年度竹東簡字第
    20號判處有期徒刑5月，甫於93年3月8 日判決確定，有該簡
    易判決及臺灣新竹地方法院檢察署刑案資料查註紀錄表、臺
    灣高等法院全國前案紀錄表等在卷可稽。據此，被告前開於
    93 年1月27日及同年2月3日非法施用安非他命部分，顯然為
    前開本院93年度竹東簡字第20號簡易確定判決判效力所及，
    故此部分本院自無從併予審理，爰應退回由檢察官另行處理
    ，附此敘明。
據上論斷，應依刑事訴訟法第第273條之1第1 項、第299條第1項
前段，毒品危害防制條例第10條第1項、第2 項、第18條第1項前
段，刑法第11條、第56條、第51條第5款，判決如主文。
本案經檢察官許麗美到庭執行職務。
中　　華　　民　　國　　94　　年　　6 　　月　　 1　　日
                  刑事第一庭法　官　彭淑苑
以上正本證明與原本無異。
如不服本判決，應於判決送達後十日內向本院提出上訴狀 (應附
繕本 )，上訴於臺灣高等法院。
中　　華　　民　　國　　94　　年　　6   　月 　　1　　日
                            書記官  李佩真
附錄本案實體處罰條文：
毒品危害防制條例第10條
施用第一級毒品者，處6月以上5年以下有期徒刑。
施用第二級毒品者，處3年以下有期徒刑。
